臺灣新竹地方法院民事判決  
109年度訴字第606號
原      告  鄭菁惠  


被      告  曾宥禎  

上列當事人間損害賠償事件，經本院刑事庭裁定移送前來（108
年度附民字第304號），本院判決如下：
    主  文
原告之訴及假執行之聲請均駁回。
訴訟費用由原告負擔。
    理  由
一、按「因犯罪而受損害之人，於刑事訴訟程序得附帶提起民事
    訴訟，對於被告及依民法負賠償責任之人，請求回復其損害
    。前項請求之範圍，依民法之規定。」「附帶民事訴訟之判
    決，應以刑事訴訟判決所認定之事實為據。」刑事訴訟法第
    487條、第500條前段定有明文。再按「原告之訴，有下列各
    款情形之一，法院應以裁定駁回之。但其情形可以補正者，
    審判長應定期間先命補正：…六、起訴不合程式或不備其他
    要件者。」「原告之訴，依其所訴之事實，在法律上顯無理
    由者，法院得不經言詞辯論，逕以判決駁回之。」民事訴訟
    法第249條第1項第6款、第249條第2項亦規定甚明。
二、經查，原告於本院107年度金訴字第65號刑事訴訟程序中，
    於民國108年7月2日對被告曾宥禎提起刑事附帶民事訴訟。
    然據本院107年度金訴字第65號、第70號、108年度金訴字第
    42號判決所認定之犯罪事實，係：詐欺集團成員於106年12
    月23日16時45分許，分别假冒小三美日購物網站、郵局人員
    名義致電原告鄭菁惠，佯稱原告先前網購時，因作業疏失，
    導致訂單內容錯誤，需依指示操作解除云云，致原告陷於錯
    誤，依指示於106年12月23日17時31分許，在臺南市○○區○○
    路00號匯款新臺幣（下同）29,985元入李書羽華南銀行帳戶
    ，旋遭刑案被告傅宗明，在新竹市○○路000號，於同日17時4
    4分許提領20,005元、10,005元，於同日17時45分許提領5,0
    05元（卷第65頁）。是以，應對原告負損害賠償責任者為刑
    案被告傅宗明，而非被告曾宥禎；且刑案判決亦未認定致電
    予原告施行詐術之詐欺集團成員即被告曾宥禎其人。
三、本院民事庭受理刑事庭裁定移送前來，業於109年8月20日以
    新院平民廉109訴606字第027707號函通知原告，略以：台端
    為該判決書附表二編號39被害人，提領款項之車手為「傅宗
    明」，然台端卻起訴「曾宥禎」，是否有誤？請即具狀追加
    被告「傅宗明」，並敘明追加被告傅宗明之請求金額及計算
    式，侵權行為事實及理由可引用刑案判決，以符程序。上開
    函文已於109年8月25日送達於原告指定之送達代收人，有送
    達證書可稽，然原告迄未補正（卷第175-177頁）。本院再
    訂109年11月24日行調查程序、109年12月31日行辯論程序，
    原告均經合法通知而不到庭，被告曾宥禎現於法務部○○○○○○
    ○執行中亦表達不願意出庭（卷第207頁）。
四、原告雖於刑事附帶民事訴訟起訴主張被告曾宥禎於106年12
    月23日撥打電話向其施用詐術，致原告誤信而將銀行存款匯
    入指定帳戶而損失261,000元，因而依侵權行為法律規定，
    請求被告曾宥禎賠償原告存款、每次開庭之食、行費用、開
    庭請假之薪資及全勤損失、精神慰撫金等。而聲明：⑴被告
    曾宥禎應賠償原告51萬元，及自起訴狀繕本送達翌日起至清
    償日止，按年息5%計算之利息。⑵請准供擔保宣告假執行。⑶
    訴訟費用由被告負擔。惟查，原告之主張與前揭刑案判決所
    認定之犯罪事實不同，起訴不合程式又乏實據，揆諸前引規
    定，原告之訴不合法且顯無理由，依民事訴訟法第249條第1
    項第6款、第249條第2項規定，爰不經言詞辯論，逕以判決
    駁回之。
中　　華　　民　　國　　110 　年　　1 　　月　　5 　　日
                  民事第二庭法　　　官　陳麗芬
以上正本係照原本作成。
如對本判決上訴，須於判決送達後20日內向本院提出上訴狀。如
委任律師提起上訴者，應一併繳納上訴審裁判費。
中　　華　　民　　國　　110 　年　　1 　　月　　7 　　日
                                書記官　曾煜智